臺灣臺北地方法院刑事判決　　　　　　　 96年度易字第299號
公　訴　人　臺灣臺北地方法院檢察署檢察官
被　　　告　甲○○
上列被告因竊盜案件，經檢察官提起公訴（九十六年度偵字第二
四一二號），經被告就被訴事實為有罪之陳述，由本院合議庭裁
定進行簡式審判程序，判決如下：
    主  文
甲○○踰越安全設備竊盜，累犯，處有期徒刑壹年。
    事  實
一、甲○○前於民國八十八、八十九年間，因竊盜、殺人未遂案
    件，經臺灣屏東地方法院分別以八十九年度訴字第二六號判
    決處有期徒刑四年、八十九年度易字第七九七號判決處有期
    徒刑一年六月，二案接續執行，至九十五年二月十六日縮短
    刑期執行完畢，猶不知悔改，因需款花用，於九十六年一月
    二十三日凌晨三時二十分許，在臺北市○○○路○段二八二
    號道生華城幼稚園，見該處二樓辦公室夜間無人居住看管、
    且二樓內窗開啟，認有機可趁，即意圖為自己不法之所有，
    徒手將內窗外側紗窗拆下、踰越內窗進入室內，竊取幼稚園
    所有之照相機一台、底片五捲，竊得後於己力支配下集聚地
    上，待再搜取其餘物品。嗣因先前拆卸窗戶已經觸動保全警
    訊，為保全人員李金華報案會同員警當場查獲。
二、案經臺北市政府警察局萬華分局報請臺灣臺北地方法院檢察
    署檢察官偵查後起訴，再由本院裁定進行簡式審判程序。
    理  由
一、訊據被告甲○○就於前揭時地拆下道生華城幼稚園二樓窗外
    紗窗、爬窗進入辦公室內，竊得園內照相機一台、底片五捲
    集聚地上，再欲搜取他物之際，即為警查獲等事實，於本院
    調查、審理時均自白不諱，且查：
  (一)並有證人即園長周立蘋、及證人即保全人員李金華於警訊證
    述明確；
  (二)且當場地上查獲之照相機一台、底片五捲，業經證人周立蘋
    指認為園內所有物品領回保管等情，亦有贓物認領保管單在
    卷可稽；
  (三)復有現場窗戶拆卸、辦公室遭搜照片等附卷可佐。
  (四)是依上開證人指述內容及卷附之各項文書等補強證據已足資
    擔保被告於本院調查、審理中所為之上開任意性自白之真實
    性，按據刑事訴訟法第一百五十六條之規定，自得據被告前
    開任意性自白及各該補強證據，採信被告任意、真實之自白
    ，認本件事證明確，被告犯行洵堪認定，應予依法論科。
二、核被告逾越窗戶竊盜之行為，係犯刑法第三百二十一條第一
    項第二款之加重竊盜罪。查被告前於八十八、八十九年間，
    因竊盜、殺人未遂案件，經臺灣屏東地方法院分別以八十九
    年度訴字第二六號判決處有期徒刑四年、八十九年度易字第
    七九七號判決處有期徒刑一年六月，二案接續執行，至九十
    五年二月十六日縮短刑期執行完畢，有臺灣高等法院被告前
    案紀錄表附卷可按，其未滿五年，故意再犯本件有期徒刑以
    上之罪，為累犯，應依刑法第四十七條第一項加重其刑。另
    就被告之犯行，應依刑法第三百二十一條第一項第二款之加
    重竊盜罪既遂，已如前述，惟起訴書雖載認應依刑法第三百
    二十一條第二項、第一項第一款、第二款之加重竊盜未遂罪
    嫌，然(1)遭竊處係「道生華城幼稚園」，並非住宅，已經證
    人周立蘋、李金華證述明確，且夜間並無人所在該處等情，
    已經被告供承明確，且事實欄中並無任何關此之記載，或卷
    內亦無其餘證據可認夜間該處另有人所在；(2)又起訴書中事
    實欄併已載明被告「已取得置於辦公桌下照相機一台及底片
    五捲」，其已認定被告竊取之物已置於己力支配之下，應為
    既遂；是起訴書中就刑法第三百二十一條第二項、及第一項
    第一款之部分，應屬誤載，尚有未洽，此二部分已經公訴蒞
    庭檢察官當庭陳明更正（見本院九十六年二月二日調查、審
    理筆錄第一頁），並經本院當庭告知明確，無礙被告之攻擊
    防禦，併此敘明。爰審酌被告雖於本院審理時已坦承不諱，
    犯後態度尚佳，且竊取物品已經被害人領回，就被害人並無
    產生實際之損害，惟被告除前開構成累犯之竊盜案外，另於
    九十五年十一月三日即因同類行為涉犯竊盜罪嫌為警逮捕訊
    問後釋放、經臺灣臺中地方法院檢察署檢察官於九十五年十
    一月二十七日以九十五年度偵字第二六○七五號起訴，此有
    前開起訴書在卷可稽，被告未幾數月，即又再犯本件，顯見
    前次為警逮捕、偵查、甚至入監執行，並未生任何警惕，輕
    度量刑已難收矯治之效，並衡量被告其餘之犯罪動機、目的
    、犯罪時所受之刺激、犯罪之手段、犯人之生活狀況、品行
    、智識程度、犯人與被害人平日之關係、犯罪所生之危險或
    損害、犯罪後之態度等一切情狀，判處如主文所示之刑，以
    示懲儆。至被告另已自承領有木工丙級執照、並有鉗工、製
    作北平烤鴨技能等情，尚非無一技之長，本次係為無法尋及
    固定工作、生活無依，一時不濟方出此下策，尚未達有犯罪
    之慣習情形，是尚無依據竊盜犯贓物犯保安處分條例諭知強
    制工作之必要，併此敘明。
據上論斷，應依刑事訴訟法第二百七十三條之一第一項、第二百
九十九條第一項前段，刑法第三百二十一條第一項第二款、第四
十七條第一項，判決如主文。
本案經檢察官乙○○到庭執行職務
中　　華　　民　　國　　96　　年　　2 　　月　　5 　　日
                  刑事第四庭  法　官  郭惠玲
如不服本判決，應於判決送達後十日內向本院提出上訴狀（應抄
附繕本）。告訴人或被害人如對於本判決不服者，應具備理由請
求檢察官上訴，其上訴期間之計算係以檢察官收受判決正本之日
期為準。
上正本證明與原本無異。
                              書記官  鄭雅文
中　　華　　民　　國　　96　　年　　2 　　月　　7 　　日
附錄本案論罪科刑法條全文：
刑法第三百二十一條（加重竊盜罪）
犯竊盜罪而有左列情形之一者，處六月以上、五年以下有期徒刑
：
一  於夜間侵入住宅或有人居住之建築物、船艦或隱匿其內而犯
    之者。
二  毀越門扇、牆垣或其他安全設備而犯之者。
三  攜帶兇器而犯之者。
四  結夥三人以上而犯之者。
五  乘火災、水災或其他災害之際而犯之者。
六  在車站或埠頭而犯之者。
前項之未遂犯罰之。
